臺灣彰化地方法院刑事判決　　　　　　　　　　　　　九十一年度訴字第八六三號
　　公　訴　人　臺灣彰化地方法院檢察署檢察官
　　被　　　告　乙○○
　　選任辯護人　林溢根
右列被告因違反槍砲彈藥刀械管制條例案件，經檢察官提起公訴（九十一年度偵字第
一九二五號），本院判決如左：
    主      文
乙○○未經許可，寄藏可發射子彈具有殺傷力之槍枝，處有期徒刑壹年肆月，併科罰
金新台幣貳萬元，罰金如易服勞役，以新台幣玖佰元即銀元佰元折算壹日。緩刑肆
年。
扣案之改造手槍壹支（內含彈匣壹個，槍枝管制編號0000000000號）及仍
具殺傷力之子彈壹拾壹顆，均沒收。
    事      實
一、乙○○明知未經中央主管機關內政部之許可，不得寄藏、持有可發射子彈具有殺
    傷力之槍彈，於民國九十一年二月十四日之某時，綽號「仙草」之不詳姓名成年
    男子前來其位在彰化縣二林鎮○○里○○路三十三號住處，將可發射子彈、具有
    殺傷力之改造手槍一支（內含彈匣一個，槍枝管制編號0000000000號
    ）、具有殺傷力之子彈十七顆交其代為保管，乙○○竟當場允諾而受寄代藏前揭
    手槍、子彈，並將之藏置於自己房間旁之神明桌抽屜內。嗣於九十一年三月二十
    二日上午十時二十分許，經警持搜索票前往乙○○上開住處執行搜索時予以查獲
    ，並當場扣得前揭改造手槍一支、子彈十七顆（其中六顆嗣經送驗試射，已不具
    殺傷力）。
二、案經彰化縣警察局二林分局報請臺灣彰化地方法院檢察署檢察官偵查起訴。
    理      由
一、訊據被告乙○○對於右揭時地為警查獲手槍及子彈等情固坦承不諱，惟矢口否認
    得悉槍彈具有殺傷力之事實，辯稱：綽號「仙草」本名叫做甲○○，交付當時說
    是玩具槍，且隔天就要取回，並用報紙包起來，放在一個不透明皮包內，伊信以
    為真，伊沒有打開來看，不知道是真槍云云。然查：右揭事實，業據被告於偵查
    中坦承不諱，並有扣案之改造手槍一支、子彈十七顆（其中六顆嗣經送驗試射，
    已不具殺傷力）足資為憑，並有照片四張附卷可稽。而扣案之槍彈經送內政部警
    政署刑事警察局鑑定結果，認為改造手槍一支（內含彈匣一個，槍枝管制編號0
    000000000號）係由仿BERETTA廠半自動手槍製造之玩具手槍換裝土造
    金屬槍管而成之改造手槍，機械性能良好，可供擊發適用之子彈，認具殺傷力；
    至於送驗子彈十七顆，認均係由土造金屬彈殼加裝直徑約八‧九六ｍｍ金屬彈頭
    而成之土造子彈，經採樣六顆實際試射，均可擊發，認均具殺傷力，有該局九十
    一年五月六日刑鑑字第０九一００七０八一六號槍彈鑑定書在卷足參。又扣案槍
    彈確係在被告房間外之神明桌抽屜內為警查獲乙節，業據證人即當天前往該處起
    獲槍彈之警員黃培勝到庭證述綦詳，復為被告所是認，並有卷附現場照片足憑。
    倘被告果真認為上開物品僅係朋友寄放之玩具手槍及子彈，當無不法犯罪之疑慮
    ，自可如同尋常物品隨意擺放於自己房間內之明顯位置，何須刻意藏置於房間外
    較為隱密之神明桌抽屜內？又何來不欲他人一望即知而以報紙層層包裹之必要？
    被告所圖無非以為該處神明桌較為忌諱，員警縱使前來搜查房間或客廳，亦難輕
    易起獲查扣。且被告既已親自將上開槍彈由皮包內取出藏放該處，自無可能對於
    其內物品之屬性毫無所悉，是以被告屢屢辯稱：並未打開皮包內物品，不知是真
    槍云云，要非實情，自無足採。又被告雖指稱綽號「仙草」之人即為甲○○，惟
    經本院傳喚證人甲○○當面與被告對質，據該名證人陳稱：伊之綽號為「牙齒龍
    」、「院長」，並非「仙草」，伊亦無交付槍彈託由被告保管之事實，僅於被告
    在警局製作筆錄時，應被告家屬之請求前往關心等語，與被告所述不相一致。而
    被告固請求傳喚證人綽號「阿偉」之男子出庭作證，然其既未能提供「阿偉」之
    真實年籍姓名俾供本院通知傳喚，且經本院命被告於審理期日偕同「阿偉」到庭
    ，被告亦未能帶同前來，本院自無從調查該項證據。則被告既未能提出其他積極
    證據足以確定「仙草」即為證人甲○○，徒憑其片面不利他人之說詞，自難遽認
    證人甲○○確係先前交付槍彈之人，亦無影響於被告本件犯罪之成立。綜上所陳
    ，被告前揭所辯仍嫌未洽，不足為採。本案事證已臻明確，被告犯行至堪認定。
二、核被告乙○○未經許可而寄藏具有殺傷力之槍彈，所為係犯槍砲彈藥刀械管制條
    例第十一條第四項之未經許可寄藏可發射子彈具有殺傷力槍枝罪，及同條例第十
    二條第四項之寄藏子彈罪。其於寄藏槍枝、子彈後之繼續持有行為，僅係寄藏槍
    彈行為之當然結果，不另就持有槍彈行為再予論罪。又被告以單一寄藏行為，同
    時自友人「仙草」處受寄前揭槍枝及子彈而觸犯數個罪名，為想像競合犯，應從
    較重之未經許可寄藏可發射子彈具有殺傷力槍枝罪處斷。爰審酌被告並未坦認犯
    行，且寄藏槍彈行為對於社會治安及人民安居樂業之期待均有重大威脅，所生危
    害不容輕忽，惟其受寄槍彈期間並未持以犯罪，及被告犯罪目的、手段、犯罪後
    之態度、智識程度等一切情狀，量處如主文所示之刑，並諭知罰金易服勞役之折
    算標準，以示懲儆。查被告前未曾受有期徒刑以上刑之宣告（前於八十五年間所
    犯過失致死案件，雖經法院判處有期徒刑一年，緩刑四年確定，然其緩刑期滿未
    經撤銷，刑之宣告已失其效力），有卷附台灣彰化地方法院檢察署刑案資料查註
    紀錄表及台灣高等法院被告全國前案紀錄表可按，其經此教訓，當知警惕，應無
    再犯之虞，本院審酌上情，認主文所宣告之刑，以暫不執行為適當，爰併宣告緩
    刑四年，以啟自新。扣案之可發射子彈具有殺傷力之改造手槍一支（內含彈匣一
    個，槍枝管制編號0000000000號）及現仍有殺傷力之子彈十一顆，係
    槍砲彈藥刀械管制條例第四條第一項第一款、第二款所稱之槍砲、彈藥，依同條
    例第五條之規定，非經中央主管機關許可不得製造、販賣、運輸、持有及轉讓，
    係違禁物，均應依刑法第三十八條第一項第一款規定，宣告沒收。其餘送驗試射
    之子彈六顆，因於射擊後彈頭與彈殼業已分離，自已不具殺傷力，連同其餘扣存
    本案但送驗結果不具殺傷力之空氣手槍一支，均無再予宣告沒收之餘地，附此敘
    明。
據上論斷，應依刑事訴訟法第二百九十九條第一項前段，槍砲彈藥刀械管制條例第十
一條第四項、第十二條第四項，刑法第十一條前段、第五十五條、第四十二條第二項
、第七十四條第一款、第三十八條第一項第一款，現行法規所定貨幣單位折算新台幣
條例第二條，罰金罰鍰提高標準條例第二條，判決如主文。
本案經檢察官蕭仁杰到庭執行職務。
中    華    民    國    九十一      年      十      月        四        日
                                臺灣彰化地方法院刑事第三庭
                                    法      官  高  文  崇
右正本證明與原本無異。
如不服本判決，應於判決送達後十日內向本院提出上訴狀( 須附繕本 )。
                                    法院書記官  謝  志  鑫
中    華    民    國    九十一      年      十      月      十一        日
槍砲彈藥刀械管制條例第十一條第四項：
未經許可，持有、寄藏或意圖販賣而陳列第一項所列槍砲者，處一年以上七年以下有
期徒刑，併科新臺幣七百萬元以下罰金。
槍砲彈藥刀械管制條例第十二條第四項：
未經許可，持有、寄藏或意圖販賣而陳列子彈者，處五年以下有期徒刑，併科新幣三
百萬元以下罰金。
